【裁判字號】    99,審訴,879
【裁判日期】    990716
【裁判案由】    毒品危害防制條例
【裁判全文】
臺灣桃園地方法院宣示判決筆錄         99年度審訴字第879號
公  訴  人  臺灣桃園地方法院檢察署檢察官
被      告  甲○○
指定辯護人  本院公設辯護人乙○○
上列被告因違反毒品危害防制條例案件，於中華民國99年7 月16
日下午4 時許，在本院第十法庭宣示判決，出席職員如下：
          法  官  林靜梅
          書記官  郭怡君
法官起立朗讀判決主文、犯罪事實要旨、處罰條文、附記事項，
及告以上訴限制、期間並提出上訴狀之法院，且諭知記載其內容
：
一、主  文：
    甲○○施用第一級毒品，累犯，處有期徒刑柒月，扣案之注
    射針筒壹支沒收；又施用第一級毒品，累犯，處有期徒刑柒
    月，扣案之第一級毒品海洛因貳包含袋（驗餘合計毛重零點
    伍玖捌公克）均沒收銷燬之；又施用第二級毒品，累犯，
    處有期徒刑月；應執行有期徒刑壹年貳月，扣案之第一級
    毒品海洛因貳包含袋（驗餘合計毛重零點伍玖捌公克）均
    沒收銷燬之，注射針筒壹支沒收。
二、犯罪事實要旨：
    緣甲○○前於民國81年間因麻醉藥品管理條例、麻醉藥品管
    理條例、肅清煙毒條例案件，分別經本院判處有期徒刑6 月
    、4 年、3 年6 月確定，並經合併定應執行有期徒刑7 年確
    定，於84年1 月28日經裁定假釋出監併付保護管束，又經裁
    定撤銷假釋，所餘殘刑4 年30日；復於85年間因麻醉藥品管
    理條例案件，經本院以85年度易字第2344號判決判處有期徒
    刑7 月，上訴後，嗣經臺灣高等法院以85年度上易字第6441
    號判決上訴駁回而確定，並與前揭所餘殘刑4 年30日入監接
    續執行，於89年6 月5 日經裁定假釋出監併付保護管束，嗣
    經裁定撤銷假釋，所餘殘刑1 年11月19日；又於87年間因施
    用毒品案件，經臺灣高等法院裁定令入戒治處所施以強制戒
    治，嗣經臺灣高等法院裁定停止戒治，所餘戒治期間併付保
    護管束，於88年9 月3 日保護管束期滿未經撤銷，視為執行
    完畢，並經臺灣高等法院以87年度上訴字第2299號判決判處
    免刑確定；另於上開強制戒治期滿執行完畢釋放後5 年內之
    90年間，因施用毒品案件，經本院以90年度毒聲字第4744號
    裁定令入戒治處所施以強制戒治，嗣經本院以92年度毒聲字
    第1791號裁定停止戒治，所餘戒治期間併付保護管束，於92
    年10月11日保護管束期滿未經撤銷，視為執行完畢，該次施
    用毒品犯行並經本院以91年度訴字第1629號判決判處有期徒
    刑7 月確定，並與前揭所餘殘刑1 年11月19日入監接續執行
    ，而於94年12月25日縮刑期滿執行完畢 (於本案構成累犯)
    。詎其仍不知悔改並戒除毒癮，復基於施用第一級毒品之犯
    意，於99年3 月7 日14時許，在址設於桃園縣桃園市之朝陽
    公園廁所內，以針筒注射之方式，施用第一級毒品海洛因1
    次。嗣於99年3 月8 日，在桃園縣桃園市○○街17號前為警
    查獲，並扣得其所有供其施用第一級毒品犯行所用之注射針
    筒1 支。另分別基於施用第一、二級毒品之犯意，於99年3
    月17日14時許，在址設於桃園縣龜山鄉之龜山公園涼亭內，
    以針筒注射之方式，施用第一級毒品海洛因1 次；於99年3
    月16日19時許，在其位於桃園縣龜山鄉○○路泰宏新村（起
    訴書誤載為宏泰新村）2 號之居處，以將第二級毒品甲基安
    非他命置於錫箔紙上燒烤之方式，施用第二級毒品甲基安非
    他命（起訴書誤載為安非他命）1 次。嗣於99年3 月17日20
    時5 分許，在桃園縣桃園市○○路521 號前為警查獲，並扣
    得其所有而供己施用之第一級毒品海洛因2 包（驗前合計毛
    重0.55公克，因鑑驗使用費失0.0102公克，驗餘合計毛重0.
    5398公克，含與毒品無法析離之包裝袋2 個），而悉上情。
三、處罰條文：
    毒品危害防制條例第10條第1 項、第2 項、第18條第1 項前
    段，刑法第11條、第47條第1 項、第38條第1 項第2 款、第
    51條第5 款。
四、附記事項：
    扣案之第一級毒品海洛因2 包，其中包裝袋部分，依現行檢
    驗方式乃以刮除方式為之，包裝袋上仍會摻殘若干毒品無法
    分離，應一體視為毒品部分，而依毒品危害防制條例第18條
    第1 項前段規定宣告沒收銷燬之。至鑑驗費失之毒品部分，
    既已滅失，爰不另為沒收銷燬之宣告。
五、協商判決除有刑事訴訟法第455 條之4 第1 項第1 款於本訊
    問程序終結前，被告撤銷協商合意或檢察官撤回協商聲請者
    ；第2 款被告協商之意思非出於自由意志者；第4 款被告所
    犯之罪非第455 條之2 第1 項所定得以協商判決者；第6 款
    被告有其他較重之裁判上一罪之犯罪事實者；第7 款法院認
    應諭知免刑或免訴、不受理者情形之一，及違反同條第2 項
    「法院應於協商合意範圍內為判決；法院為協商判決所科之
    刑，以宣告緩刑或2 年以下有期徒刑、拘役或罰金為限」之
    規定者外，不得上訴。
六、如有前述例外得上訴之情形，又不服本件判決，得自收受判
    決送達後10日內，向本院提出上訴書狀，上訴於第二審法院
    。
中    華    民    國    99    年     7    月    16    日
                  臺灣桃園地方法院刑事庭
                                法  官  林靜梅
以上正本證明與原本無異。
                                書記官  郭怡君
中    華    民    國    99    年     7    月    16    日
附錄本案論罪科刑依據之法條：
毒品危害防制條例第10條
施用第一級毒品者，處6 月以上5 年以下有期徒刑。
施用第二級毒品者，處3 年以下有期徒刑。

司法院資訊處製作；財團法人民間司法改革基金會備份。
